# 限制性股票

提问人：yd2020 时间：2021-01-22 14:33:06
在等待期内公司分配现金股利和股票股利，使得回购价格下降，期末的时候库存股应该怎样计算？本期已达到解锁条件（分三期），分配现金股利和达到限制性股票解锁条件而无需回购的股票这两笔分录应该怎么写？求回复

回答人：chenyiwei
在等待期内公司分配现金股利和股票股利，使得回购价格下降，这说明现金股利是可撤销的。可按照《企业会计准则解释第 7 号》第五条关于“现金股利可撤销”的规定处理。

提问人：7847748 时间：2021-08-05 11:33:06
陈老师，您好！
某新三板公司股东会议决定拟对实控人实施股权激励（限制性股票），授予日（ 2021 年 8 月 31 日）即可行权。实控人以 1 元每股购买 10 万股，假设以公司当前二级市价格 10 元/股为公允价值。协议约定该限制性股票分两年解锁，各年较上年收入增长10%即达到业绩条件，可解锁，达不到业绩条件公司将回购。
请问陈老师，该限制性股票授予日即可行权日，其会计处理是于授予日一次确认费用还是在锁定期分期确认费用？
若分期确认费用，原因是什么？授予日即可行权不是没有等待期吗？

回答人：chenyiwei
从你说的情况看，因为解锁条件包含了业绩条件，所以属于“一次授予、分期解锁”的限制性股票激励。但需要注意：直接以实控人为唯一激励对象的案例极其少见。